【裁判字號】    94,易,1713
【裁判日期】    950127
【裁判案由】    毒品危害防制條例
【裁判全文】
臺灣臺北地方法院刑事判決              94年度易字第1713號
公  訴  人  臺灣臺北地方法院檢察署檢察官
被      告  甲○○
上列被告因違反毒品危害防制條例案件，經檢察官提起公訴（94
年度毒偵字第2807號）及移送併案審理（94年度毒偵字第3706號
），嗣被告於本院準備程序進行中先就被訴事實為有罪之陳述，
經合議庭裁定改行簡式審判程序，本院判決如下：
    主  文
甲○○連續施用第二級毒品，處有期徒刑伍月，如易科罰金以參
佰元折算壹日，扣案殘渣袋貳只內之第二級毒品甲基安非他命（
量微無法秤重）及吸食器貳組內之第二級毒品甲基安非他命（量
微無法秤重），均沒收銷燬。
    事  實
一、甲○○前因違反臺灣地區與大陸地區人民關係條例等案件，
    經本院以92年度簡字第713 號判決判處有期徒刑四月，緩刑
    三年確定，現仍在緩刑期內（不構成累犯）。又因施用第二
    級毒品安非他命案件，經依本院以93年度毒聲字第424 號裁
    定送勒戒處所觀察、勒戒後，認無繼續施用毒品之傾向，於
    民國93年8 月31日出所，臺灣臺北地方法院檢察署檢察官並
    於該日以93年度毒偵字第952 號為不起訴處分。詎甲○○猶
    不知悔改，竟仍基於施用第二級毒品之概括犯意，自93年11
    月中旬之某日時起，至94年11月16日某時止，在其位於臺北
    縣新店市○○路40號住處等處，以火燒烤玻璃製吸食器，使
    之產生煙霧後吸食之方式，連續施用第二級毒品甲基安非他
    命多次，嗣為警分別於94年9 月13日22時30分許，在上址當
    場查獲，並扣得內含第二級毒品甲基安非他命之殘渣袋2 只
    及吸食器2 組，以及於94年11月19日17時30分許，在臺北縣
    新店市○○路○段230巷22號為警查獲。
二、案經臺北縣政府警察局新店分局報告臺灣臺北地方法院檢察
    署檢察官偵查起訴及移送併案審理。
    理  由
一、上開連續施用第二級毒品之犯罪事實，業據被告於本院準備
    程序及審理時坦承不諱（見本院準備程序及審理筆錄），並
    有下列事證可稽：
  (一)被告於94年9 月13日22時30分許為警查獲後採尿送驗，以氣
    相層析質譜儀法確認檢驗結果，呈安非他命及甲基安非他命
    陽性反應，此有臺灣檢驗科技股份有限公司94年10月4 日所
    出具之濫用藥物尿液檢驗報告、臺北市政府警察局新店分局
    查獲毒品案被移送者姓名代碼對照表各1 份附卷可稽（見94
    年度毒偵字第2807號卷第37、65頁）。
  (二)被告於94年11月19日17時30分許為警查獲後採尿送驗，以氣
    相層析質譜儀法確認檢驗結果，呈安非他命及甲基安非他命
    陽性反應，此有臺灣檢驗科技股份有限公司94年12月13日所
    出具之濫用藥物尿液檢驗報告、臺北市政府警察局新店分局
    偵辦毒品案被移送者姓名代碼對照表各1 份附卷可稽（見94
    年度毒偵字第3706號卷第90頁、本院卷）。
  (三)被告於94年9 月13日22時30分許為警查獲時，當場自其臺北
    縣新店市○○路40號住處扣得殘渣袋2只及自製吸食器2組（
    94年度綠保管字第2230號扣押物品清單所載）。其中殘渣袋
    2 只，經憲兵司令部刑事鑑識中心以氣相層析質譜分析法鑑
    驗結果，袋中檢出甲基安非他命成分（量微無法秤重），此
    有該中心94年11月21日（94）安鑑字第2650號鑑驗通知書在
    卷可查（見本院卷）；又其中吸食器2組（吸食器1組及碎玻
    璃球、吸管1 支），經行政院衛生署管制藥品管理局以氣相
    層析質譜儀法鑑驗結果，其內檢出甲基安非他命成分（量微
    無法秤重），亦有該局94年12月23日管檢字第0940012389號
    檢驗成績書附卷足憑（見本院卷），此外，復有扣押物品照
    片在卷可供佐證（見94年度毒偵字第2807號卷第41、42、44
    頁）。
  (四)被告曾因施用第二級毒品安非他命案件，經本院以93年度毒
    聲字第424 號裁定送勒戒處所觀察、勒戒後，認無繼續施用
    毒品之傾向，於93年8 月31日出所，臺灣臺北地方法院檢察
    署檢察官並於該日以93年度毒偵字第952 號為不起訴之處分
    之情，有上開不起訴處分書、臺灣高等法院被告前案紀錄表
    附卷可考。
  (五)綜上，足認被告任意性自白與事實相符，本件事證明確，被
    告觀察勒戒執行完畢五年內再犯本件施用第二級毒品犯行可
    以認定。
二、按甲基安非他命係屬毒品危害防制條例第2條第2 項第2款所
    規定之第二級毒品，故核被告所為係犯同條例第10條第2 項
    之施用第二級毒品罪，其持有甲基安非他命係供自己施用，
    應為高度之施用毒品犯行所吸收，不另論罪。其多次施用第
    二級毒品之行為，時間緊接，犯罪構成要件相同，顯係基於
    概括犯意為之，為連續犯，應依刑法第56條之規定以一罪論
    ，並加重其刑。至於起訴書雖僅論及94年3 月間某日時起至
    94年9 月13日為警查獲採尿時回溯96小時內某時止之施用第
    二級毒品犯行，惟前揭事實欄所載其餘部分之施用第二級毒
    品犯行（含臺灣臺北地方法院檢察署94年度毒偵字第3706號
    併辦部分），與前揭起訴論罪科刑部分，有連續犯之裁判上
    一罪關係，依據刑事訴訟法第267 條規定為起訴效力所及，
    本院應併予審判。爰審酌被告前因施用毒品而受觀察勒戒處
    分，應知其施用毒品戕害自身健康，猶不知悛悔，再度施用
    足以導致精神障礙、性格異常，甚至造成生命危險之毒品，
    戕害一己之身體健康，但犯罪後尚能坦承犯行，以及其施用
    毒品之時間、犯罪之動機、目的、手段及其他一切情狀，量
    處如主文所示之刑。扣案之殘渣袋2 只內之第二級毒品甲基
    安非他命（量微無法秤重）及吸食器2 組內之第二級毒品甲
    基安非他命（量微無法秤重），依毒品危害防制條例第18條
    第1 項前段規定沒收銷燬之；放置前開甲基安非他命殘渣之
    空包裝2只及內有甲基安非他命殘渣之吸食器2組，係分別供
    放置及施用前揭毒品所用之物，且屬被告所有，已據被告陳
    明在卷，而扣案吸食器2 組為日常生活之器具，偶然供施用
    毒品之用，尚非施用毒品專用之器具，應依刑法第38條第1
    項第2 款之規定，併予宣告沒收。另於94年11月19日17時30
    分許，經警至臺北縣新店市○○路○段230巷22號關惠國住處
    逕行搜索時，在該屋內所扣得之安非他命殘渣袋6 只及吸食
    器玻璃球3 個等物，被告否認為其所有，而關惠國則坦承為
    其所有（見94年度毒偵字第3706號卷第15、24、169 頁），
    復無法證明與本案有何關係，應係他人犯罪之證據，爰不予
    宣告沒收，附此敘明。
據上論斷，應依刑事訴訟法第273條之1 第1項、第299條第1項前
段，毒品危害防制條例第10條第2項、第18條第1項前段，刑法第
11條前段、第56條、第38條第1項第2款、第41條第1 項前段，罰
金罰鍰提高標準條例第2條，判決如主文。
本案經檢察官趙雪瑛到庭執行職務
中    華    民    國    95    年    1     月    27    日
                  刑事第五庭    法  官  賴秀蘭
以上正本證明與原本無異。
如不服本判決，應於判決送達後10日內，向本院提出上訴狀。
                                書記官  游秀珠
中    華    民    國    95    年    2     月    3     日
附錄本案論罪科刑法條：
毒品危害防制條例第10條
施用第一級毒品者，處 6 月以上 5 年以下有期徒刑。
施用第二級毒品者，處 3 年以下有期徒刑。


司法院資訊處製作；財團法人民間司法改革基金會備份。
